臺灣臺南地方法院刑事裁定
111年度聲字第1073號
聲  請  人  臺灣臺南地方檢察署檢察官
受  刑  人  陳誌豐



上列聲請人因受刑人數罪併罰有二裁判以上，聲請定其應執行之
刑（111年度執字第1074號、111年度執聲字第758號），本院裁
定如下：
    主  文
陳誌豐所犯如附表所示之罪，有期徒刑部分應執行有期徒刑柒年
拾月；併科罰金部分應執行罰金新臺幣捌萬元，如易服勞役，以
新臺幣壹仟元折算壹日。
    理  由
一、本件聲請意旨略以：上列受刑人因犯槍砲彈藥刀械管制條例
    等案件，先後經判決如附表（即受刑人陳誌豐定應執行刑案
    件一覽表，誤載部分已更正），編號1-10徒刑部分：應依刑
    法第53條及第51條第5款規定，定其應執行之刑，編號1、9
    併科罰金部分：應依刑法第53條及第51條第7款規定，定其
    應執行之刑，爰依刑事訴訟法第477條第1項聲請裁定等語。
二、按裁判確定前犯數罪者，併合處罰之。但有下列情形之一者
    ，不在此限：一、得易科罰金之罪與不得易科罰金之罪。二
    、得易科罰金之罪與不得易服社會勞動之罪。三、得易服社
    會勞動之罪與不得易科罰金之罪。四、得易服社會勞動之罪
    與不得易服社會勞動之罪。前項但書情形，受刑人請求檢察
    官聲請定應執行刑者，依第51條規定定之，刑法第50條定有
    明文。是於同時有得易科罰金、得易服社會勞動及不得易刑
    處分之情形者，須經受刑人請求，檢察官始得據以聲請定應
    執行刑。次按數罪併罰，有二裁判以上者，依第51條之規定
    ，定其應執行之刑，刑法第53條定有明文。數罪併罰，分別
    宣告其罪之刑，如宣告多數有期徒刑者，於各刑中之最長期
    以上，各刑合併之刑期以下，定其刑期，但不得逾30年；如
    宣告多數罰金者，於各刑中之最多額以上，各刑合併之金額
    以下，定其金額，刑法第51條第5款、第7款亦有明定。再按
    法律上屬於自由裁量之事項，有其外部性界限及內部性界限
    ，並非概無拘束。依據法律之具體規定，法院應在其範圍選
    擇為適當之裁判者，為外部性界限；而法院為裁判時，應考
    量法律之目的，及法律秩序之理念所在者，為內部性界限。
    法院為裁判時，二者均不得有所踰越。在數罪併罰，有二裁
    判以上，定其應執行之刑時，固屬於法院自由裁量之事項，
    然仍應受前揭外部性界限及內部性界限之拘束（最高法院80
    年度臺非字第473號、93年度臺非字第192號裁判要旨參照）
    。
三、查受刑人陳誌豐因違反槍砲彈藥刀械管制條例等案件，先後
    經臺灣高等法院臺南分院、臺灣臺北地方法院、本院分別判
    處如附表所示之刑，均經分別確定在案，雖其中有所處之刑
    係得易科罰金之刑，有所處之刑係不得易科罰金之刑，依刑
    法第50條第1項但書第1款規定，原不得定其應執行之刑，然
    受刑人已於民國111年4月27日向檢察官聲請定應執行刑，此
    有數罪併罰聲請狀1紙附卷可參，是聲請人依刑法第50條第2
    項之規定，就附表所示各罪聲請定其應執行之刑，核屬正當
    。是以聲請人以本院為犯罪事實最後判決之法院，聲請定其
    應執行之刑，本院審核其聲請為正當，應予准許，並衡酌受
    刑人所犯各罪侵害法益之異同、對侵害法益之加重效應、時
    間、空間之密接程度，而為整體評價後，定其應執行刑如主
    文所示。另檢察官就如附表編號1、9號所示受刑人違反槍砲
    彈藥刀械管制條例等案件所處併科罰金部分亦聲請定其應執
    行刑，經本院審核認聲請為正當，爰依刑法第51條第7款規
    定亦併定其應執行之刑如主文後段所示。
四、依刑事訴訟法第477條第1項，刑法第50條第1項、第53條、
    第51條第5款、第7款，裁定如主文。
中　　華　　民　　國　　111 　年　　7 　　月　　19　　日
           　　　 刑事第十二庭  法　官　黃鏡芳
以上正本證明與原本無異。
如不服本裁定，應於收受送達後5日內向本院提出抗告狀。（應
附繕本）
　　　　　　　　　　　　　　　　書記官  施茜雯
中　　華　　民　　國　　111 　年　　7 　　月　　19　　日
附表：受刑人陳誌豐定應執行刑案件一覽表
編　　　號  1 2 3 罪　　　名  槍砲彈藥刀械管制條例 毒品危害防制條例 詐欺 宣　告　刑  有期徒刑5月  （如易科罰金以新台幣1000元折算一日） 併科新臺幣20000元 有期徒刑5月  （共3罪） （如易科罰金以新台幣1000元折算一日） 有期徒刑3月  （如易科罰金以新台幣1000元折算一日） 犯罪日期  104/12/16- 106/12/07 107/01/29 107/02/08 107/03/07 106/07/05、  106/07/13 偵查(自訴)機關 年　度　案　號  臺北地檢106年度偵字第28187號 臺南地檢107年度毒偵緝字第211號 臺南地檢107年度偵緝字第877號 最　後 事實審 法院 臺北地院 南高分院 臺南地院  案號 107年度審簡字第2001號 108年度上易字第92號 108年度易字第244號  判決日期 107/09/30 108/03/21 108/03/28  確　定 判　決 法院 臺北地院 南高分院 臺南地院  案號 107年度審簡字第2001號 108年度上易字第92號 108年度易字第244號  判決確定日期 107/10/23 108/03/21 108/05/06 是否為得易科 罰金之案件  是 是 是  備註   臺南地檢 109執助431 臺南地檢  108執3243 臺南地檢  108執3406   臺南地檢110年度執更字第1280號  編號1-8：業經臺南地院110年聲字第765號  已定應執行有期徒刑2年10月  編號1.9：併科罰金部分亦待定執行刑   

編　　　號  4 5 6 罪　　　名  妨害自由 毁棄損壞 妨害自由 宣　告　刑  有期徒刑4月  （如易科罰金以新台幣1000元折算一日） 有期徒刑3月  （如易科罰金以新台幣1000元折算一日） 有期徙刑10月 犯罪日期  106/10/16 107/04/18 107/04/05 偵查(自訴)機關 年　度　案　號  臺南地檢107年度偵字第13189號 臺南地檢108年度偵字第9367號 臺南地檢108年度偵字第720號 最　後 事實審 法院 臺南地院 臺南地院 臺南地院  案號 108年度易字第909號 108年度易字第1041號 108年度易字第683號  判決日期 108/07/31 108/09/02 108/10/17 確　定 判　決 法院 臺南地院 臺南地院 臺南地院  案號 108年度易字第909號 108年度易字第1041號 108年度易字第683號  判決確定日期 108/09/02 108/09/30 108/11/11 是否為得易科 罰金之案件  是 是 是  備註   臺南地檢  108執6500  臺南地檢  108執7019 臺南地檢  108執8169   臺南地檢110年度執更字第1280號  編號1-8：業經臺南地院110年聲字第765號  已定應執行有期徒刑2年10月   

編　　　號  7 8 9 罪　　　名  傷害 妨害自由 槍砲彈藥刀械管制條例 宣　告　刑  有期徒刑5月  （如易科罰金以新台幣1000元折算一日） 有期徒刑4月  （如易科罰金以新台幣1000元折算一日） 有期徒刑5年2月  併科新台幣80000元 犯罪日期  107/04/05 107/04/05 105年3月間某日起  至107年7月9日止 偵查(自訴)機關 年　度　案　號  臺南地檢108年度偵字第720號 臺南地檢108年度偵字第720號 臺南地檢107年度偵字第16959號 最　後 事實審 法院 臺南地院 臺南地院 臺南地院  案號 108年度易字第683號 108年度易字第683號 108年度訴字第302號  判決日期 108/10/17 108/10/17 108/11/21 確　定 判　決 法院 臺南地院 臺南地院 臺南地院  案號 108年度易字第683號 108年度易字第683號 108年度訴字第302號  判決確定日期 108/11/11 108/11/11 109/02/20 是否為得易科 罰金之案件  是 是 否  備註   臺南地檢  108執8170 臺南地檢  108執8170 臺南地檢 1ll年度執字第1074號   臺南地檢110年度執更字第1280號  編號1-8：業經臺南地院110年聲字第765號 已定應執行有期徒刑2年10月   編號1.9：併科罰金部分亦待定執行刑 

編　　　號  10   罪　　　名  妨害自由   宣　告　刑  有期徒刑8月   犯罪日期  107/07/09   偵查(自訴)機關 年　度　案　號  臺南地檢107年度偵字第16959號   最　後 事實審 法院 臺南地院    案號 108年度訴字第302號    判決日期 108/11/21   確　定 判　決 法院 臺南地院    案號 108年度訴字第302號    判決確定日期 111/01/05   是否為得易科 罰金之案件  否    備註   臺南地檢111年度執字第1074號